【裁判字號】    90,上訴,1074
【裁判日期】    900807
【裁判案由】    偽造有價證券
【裁判全文】
臺灣高等法院臺中分院刑事判決                    九十年度上訴字第一○七四號
    上  訴  人
    即  被  告  乙○○
    指定辯護人  本院公設辯護人丙○○
右上訴人因偽造有價證券案件，不服臺灣臺中地方法院九十年度訴字第三○七號中華
民國九十年五月三日第一審判決（起訴案號：臺灣臺中地方法院檢察署八十九年度偵
字第一八四○二號），提起上訴，本院判決如左：
    主  文
上訴駁回。
    事  實
一、乙○○與甲○○原為同居關係，竟意圖為自己不法之所有，於民國（以下同）八
    十八年七月十五日，在臺中縣潭子鄉○○村○○路○段二九二巷二四號四樓同居
    處所，趁甲○○外出之際，竊取甲○○所有放置櫥櫃內之臺中區中小企業銀行豐
    原分行，帳號0000000號，票號0000000至0000000號之空
    白支票六張，得手後，並意圖供行使之用，偽刻甲○○原名「林麗芬」之印章（
    甲○○於八十七年十二月十一日改為現名），同日即在上址，於竊得之第000
    0000、0000000號支票上，偽填附表所示之發票日及金額後，蓋用偽
    刻之「林麗芬」印章，而偽造附表所示之支票。嗣於八十九年八月二十四日，在
    臺中縣豐原市○○街八三號，持該偽造之第0000000號支票，向不知情之
    劉錦琚調借現金，又於八十九年九月十四日，在臺中市○○區○○路十七號之二
    ，持該偽造之第0000000號支票，向不知情之張茂成調借現金，張茂成再
    持向不知情之林玉珠調借。屆期劉錦琚、林玉珠分別提示附表所示之支票，均因
    甲○○已辦理掛失止付而遭退票，始經警循線查獲。
二、案經臺中縣警察局豐原分局報請臺灣臺中地方法院檢察署檢察官偵查起訴。
    理  由
一、上訴人即被告乙○○（以下稱被告）對於右揭竊取甲○○所有空白支票六張及偽
    造附表所示之支票二張，持向劉錦琚、張茂成調借現金等情供承不諱，核與被害
    人甲○○及證人劉錦琚、張茂成、林玉珠分別於警訊、偵查及原審法院審理中指
    述之情節相符，並有偽造之支票及退票理由單影本各二件、遺失票據申報書及掛
    失止付票據提示人資料查報表影本二份附卷可稽，此部分事證已明。另被告雖辯
    稱伊未偽刻「林麗芬」印章，該印章係伊在櫥櫃內所拿云云。惟查甲○○於八十
    七年十二月十一日將原有姓名「林麗芬」改為現名時，被告並不知情，業據被害
    人指陳甚詳。且偽造支票上之「林麗芬」印章，並非被害人甲○○所有，業據被
    害人甲○○供陳綦詳，又該「林麗芬」之印章，與被害人甲○○留存在臺中區中
    小企業銀行支存帳戶之印鑑不符，亦有臺中區中小企業銀行中豐原字第一七三號
    函附支票存款印鑑卡影本足憑。況被害人甲○○既早已更名，依常情，焉會尚留
    原名「林麗芬」印章。被告稱該「林麗芬」印章非伊偽刻，復未提出任何資料佐
    證，顯係飾卸之詞，不足採信，其犯行已堪認定
二、核被告所為，係犯刑法第三百二十條第一項之竊盜罪及同法第二百零一條第一項
    之偽造有價證券罪。其偽造印章係偽造有價證券之階段行為，而偽造有價證券後
    復持以行使，行使之低度行為已為偽造之高度行為所吸收，均不另論罪。被告所
    犯上開二罪，有方法結果之牽連關係，應從較重之偽造有價證券罪處斷。又被告
    係同時同地偽造附表所示之支票二張，已經其供明，應成立一偽造有價證券罪，
    不能論以連續犯，併予敘明。原審法院因而依刑事訴訟法第二百九十九條第一項
    前段、刑法第二百零一條第一項、第三百二十條第一項、第五十五條、第二百零
    五條、第二百十九條、罰金罰鍰提高標準條例第一條前段之規定，並審酌被告犯
    罪動機、目的、手段、所生危害及犯罪後態度等一切情狀，量處有期徒刑三年二
    月。偽造之附表所示之支票二張，依刑法第二百零五條宣告沒收，另偽造之「林
    麗芬」印章一顆，雖未扣案，惟不能證明業已滅失，仍應依同法第二百十九條宣
    告沒收。核其認事用法並無不當，量刑亦稱妥適，被告上訴意旨仍執陳詞，任意
    指摘原判決不當，非有理由，應予駁回。
三、據上論結，應依刑事訴訟法第三百六十八條，判決如主文。
本案經檢察官丁○○到庭執行職務。
中      華      民      國      九十       年     八      月     七     日
                                臺灣高等法院臺中分院刑事第十庭
                                      審判長法  官  林  照  明
                                            法  官  李  寶  堂
                                            法  官  蕭  廣  政
右正本證明與原本無異。
如不服本判決應於收受送達後十日內向本院提出上訴書狀，其未敘述上訴之理由者並
得於提起上訴後十日內向本院補提理由書（均須按他造當事人之人數附繕本）。
                                            書記官  黃  禎  祥
中      華      民      國      九十       年     八      月     九     日
附錄論罪科刑法條
刑法第三百二十條第一項：
意圖為自己或第三人不法之所有，而竊取他人之動產者，為竊盜罪，處五年以下有期
徒刑、拘役或五百元以下罰金。
刑法第二百零一條第一項：
意圖供行使之用，而偽造、變造公債票、公司股票或其他有價證券者，處三年以上十
年以下有期徒刑，得併科三千元以下罰金。
                                                                        Ｋ
附表：
編號  發票人  付款人          發票日        金額（新臺幣） 支票號碼
一    林麗芬  臺中區中小企業  八十八年九月  十五萬五千元   0000000
              銀行豐原分行    二十日
二    同右    臺中區中小企業  八十八年十月  十三萬六千元   0000000
              銀行豐原分行    三十一日
               Ｋ


司法院資訊處製作；財團法人民間司法改革基金會備份。
